【裁判字號】    97,裁,1782
【裁判日期】    970306
【裁判案由】    聲請迴避
【裁判全文】
最  高  行  政  法  院  裁  定
                                     97年度裁字第01782號
抗  告  人  甲○○
上列抗告人因與相對人金門縣政府、銓敘部及金門縣烏坵鄉公所
間免職事件，聲請法官迴避，對於中華民國96年11月28日臺北高
等行政法院96年度聲字第47號裁定提起抗告，本院裁定如下︰
    主  文
抗告駁回。
抗告訴訟費用由抗告人負擔。
    理  由
一、本件抗告人因免職事件，聲請法官迴避，經原審法院以抗告
    人所聲請迴避之法官，固然參與該院95年度訴字第3746號事
    件之審理，然該事件與本件訴訟（96年度訴字第2205號）並
    無「前審裁判或更審前之原裁判」關係，核與行政訴訟法第
    19條第5款規定之要件不合，抗告人援引該規定，聲請本件
    訴訟審理之法官迴避，洵無理由，應予駁回。
二、抗告意旨略以：臺北高等行政法院法官張瓊文、蕭忠仁審理
    該院95年度訴字第3746號事件時，禁止抗告人閱覽該案中有
    關考績委員會之會議記錄，故彼等應迴避與該事件相牽涉之
    原審法院96年度訴字第2205號事件之審理等語。本院查：按
    行政訴訟法第19條規定：「法官有左列情形之一者，應自行
    迴避，不得執行職務：一、有民事訴訟法第32條第1款至第6
    款情形之一者。二、曾在中央或地方機關參與該訴訟事件之
    行政處分或訴願決定者。三、曾參與該訴訟事件相牽涉之民
    刑事裁判者。四、曾參與該訴訟事件相牽涉之公務員懲戒事
    件議決者。五、曾參與該訴訟事件之前審裁判或更審前之原
    裁判者。六、曾參與該訴訟事件再審前之裁判者。但其迴避
    以一次為限。」其第5款所謂曾參與該訴訟事件之前審裁判
    ，係指法官就同一事件曾參與下級審法院裁判而言；所謂曾
    參與該訴訟事件之更審前之原裁判，係指參與最高行政法院
    發回更審前之裁判而言。本件原審法院之張瓊文法官、蕭忠
    仁法官曾參與原審法院95年度訴字第3746號裁判及96年度訴
    字第2205號裁判，但並非前開行政訴訟法第19條第5款所規
    定曾參與該訴訟事件之前審裁判或更審前之原裁判者。又本
    件抗告意旨指摘原審法院之張瓊文法官、蕭忠仁法官參與原
    審法院95年度訴字第3746號事件審判時，禁止抗告人閱覽該
    事件中有關考績委員會之會議紀錄，故彼等應迴避與該事件
    相牽涉之原審法院96年度訴字第2205號事件之審理乙節，惟
    抗告人所指摘之情事並不屬前開行政訴訟法第19條所規定各
    款應自行迴避之情形。綜上所述，原裁定駁回抗告人在原審
    之聲請，核無違誤。本件抗告意旨指摘原裁定並請求廢棄，
    為無理由，應予以駁回。
三、依行政訴訟法第104條、民事訴訟法第95條、第78條，裁定
    如主文。
中    華    民    國    97    年    3     月    6     日
                    最高行政法院第五庭
                        審判長法官  劉  鑫  楨
                              法官  侯  東  昇
                              法官  林  樹  埔
                              法官  劉  介  中
                              法官  吳  慧  娟
以  上  正  本  證  明  與  原  本  無  異
中    華    民    國    97    年    3     月    6     日
                              書記官  吳  玫  瑩


司法院資訊處製作；財團法人民間司法改革基金會備份。
